【裁判字號】    93,上更(一),622
【裁判日期】    950314
【裁判案由】    貪污治罪條例等
【裁判全文】
臺灣高等法院刑事判決             93年度上更(一)字第622號
上  訴  人
即  被  告  丙○○
                      號
上  訴  人
即  被  告  甲○○
上  訴  人
即  被  告  乙○○
                      六弄十八.
                      樓
前列三人共同
指定辯護人  本院公設辯護人戊○○
上列上訴人因貪污治罪條例等案件，不服臺灣臺北地方法院八十
八年度訴字第一六０八號，中華民國九十年九月二十六日第一審
判決（起訴案號：臺灣臺北地方法院檢察署八十八年度偵字第四
九六七號、六六八二號），提起上訴，本院判決後，經最高法院
第一次發回，本院判決如下：
    主  文
原判決關於丙○○、乙○○部分及甲○○公務員登載不實部分暨
定執行刑，均撤銷。
丙○○、乙○○、甲○○共同連續行使公務員明知為不實之事項
，而登載於職務上所掌之公文書，足以生損害於公眾及他人，丙○○處有期徒刑貳年捌月；乙○○處有期徒刑貳年陸月；甲○○
，累犯，處有期徒刑參年參月，如附表一、附表二所示偽造印文
、署名、指印均沒收。
    事  實
一、甲○○前因犯妨害風化罪及違反妨害兵役治罪條例案件，分
    別經法院判處有期徒刑五月及三月確定，定執行刑為有期徒
    刑六月，於民國 (下同）八十六年十一月二十六日執行完畢
    ；丙○○於八十七年間係臺北市政府警察局文山第二分局警
    備隊警員，嗣於八十七年十二月二十一日調任該分局景美派
    出所警員；乙○○於八十七年、八十八年間則擔任臺北市政
    府警察局中山分局警員；丙○○、乙○○二人負有為民眾辦
    理車輛尋獲手續，製發職務上所掌之車輛尋獲證明四聯單公
    務，為依據法令從事公務之人員，且因擔任警員職務之故，
    均與甲○○熟識。
二、甲○○與丙○○基於概括犯意，（一）於八十七年十月十三
    日，在至臺北市政府警察局文山第二分局警備隊，甲○○明
    知丙○○非車號ＧＡ－八二九九號自用小客車車主江進昌，
    丙○○明知誤信為真，於當日填制ＧＡ－八二九九號自用小
    客車之車輛尋獲證明四聯單（第一聯為「車輛尋獲電腦輸入
    單」，送勤務指揮中心輸入電腦、第二聯為「車輛尋獲通報
    單」，送刑事單位偵查統計用、第三聯為「車輛尋獲證明單
    」，由車主攜往公路監理機關依章辦理登檢領照後方可行駛
    、第四聯為「車輛尋獲受理報案單」，由填單單位存查）、
    切結書、贓物認領保管單，並製作江進昌為受訊人之筆錄，
    甲○○則於第四聯之車輛尋獲受理報案單之當事人簽章欄、
    切結書之具切結書人欄、贓物認領保管單之具領人欄、筆錄
    之被談話人欄偽造「江進昌」之署名並捺指印後，收執第三
    聯之車輛尋獲證明單，再由丙○○將第一聯之車輛尋獲電腦
    輸入單送交勤務指揮中心輸入尋獲資料，而共同偽造私文書
    、登載不實公文書，且將偽造之贓物認領保管單等資料，由
    丙○○持交警局保管，而行使之，足以生損害於江進昌及警
    察機關對車輛失竊尋獲管理之正確性。（二）復於附表一編
    號二至五所示時間，明知附表一編號二至五所示被竊自用小
    客車之原車主均未尋獲車輛，丙○○與甲○○承前概括犯意
    之聯絡，於附表一編號二至五所示之尋獲時間，在臺北市政
    府警察局文山第二分局警備隊或景美派出所，填載附表一編
    號二至五所示車輛之車輛尋獲證明四聯單，再由甲○○於第
    四聯之車輛尋獲受理報案單當事人簽章欄偽造「林耀明」之
    署名並捺指印，偽造王金龍、陳宏德之署名並按指印 (附表
    一編號五部分係嗣後由張駿瑋簽署「張駿瑋代」）後，甲○○收執第二、三聯之車輛尋獲證明單，並由丙○○將第一聯
    之車輛尋獲電腦輸入單送交勤務指揮中心輸入尋獲資料，以
    此方法共同登載不實事項於公文書，足以生損害於王金龍、
    林耀明、陳宏德、張聖威及警察機關對車輛失竊尋獲管理之
    正確性。其後，於附表一編號一至四所示時間，委由不詳姓
    名不知情之代辦人員，提出於各該監理所行使，而順利辦理
    ，使該不知情之監理人員登載於其職務上所載之「汽機車各
    項異動登記書」上，足生損害於各該汽車所有人及監理機關
    管理正確性。（三）八十八年二月四日上午，甲○○委由張
    駿瑋 (業經原審判決有期徒刑一年二月確定）持附表一編號
    五所示ＥＵ－八二八九號自用小客車不實車輛尋獲證明單、
    偽造之車主張聖威國民身分證，前往臺北市監理處士林監理
    所，佯裝張聖威之親戚，持交上開不實車輛尋獲證明單、偽
    造之張聖威國民身分證，以辦理該車之新領汽車牌照手續，
    經該監理所人員發覺身分證件有異，而未得逞。甲○○復於
    八十八年二月九日，搭載張駿瑋前往臺北市景美國中前與丙○○見面，同時持交ＥＵ－八二八九號自用小客車之車輛尋
    獲證明單（第三聯）、車輛尋獲受理報案單（第四聯）予張
    駿瑋，由張駿瑋於車輛尋獲受理報案單當事人簽章欄簽具「
    張駿瑋代」等字，再攜往臺北市政府警察局文山第二分局製
    作筆錄，偽稱係受自稱張聖威之女子所託，準備再前往監理
    機關辦理車輛尋獲手續。
三、乙○○亦明知附表二編號一至四所示被竊自用小客車之原車
    主均未尋獲車輛，竟與甲○○基於概括犯意之聯絡，於附表
    二所示之尋獲時間，在臺北市政府警察局中山分局，自行填
    載車輛尋獲證明四聯單、贓物認領保管收據，並製作何湯雄
    、許師榮、賴旺才、勞蔚明為受訊人之筆錄或在臺北市政府
    警察局中山分局警備隊，出示偽造之勞蔚明身分證件、行車
    執照，利用不知情之同事陳力源填寫附表二編號一之贓物認
    領保管收據、利用不知情之同事于世龍填載附表二編號四之
    車輛尋獲證明四聯單，再由甲○○於附表二之車輛尋獲受理
    報案單當事人簽章欄、贓物認領保管收據之具領人欄、筆錄
    之受訊人欄偽造「勞蔚明」、「何湯雄」、「許師榮」、「
    賴旺才」之署名並捺指印，暨偽造「特力股份有限公司」、
    「有容彩藝事業股份有限公司」、「許師榮」、「賴旺才」
    、「尚盟企業股份有限公司」之印文後，收執第三聯之車輛
    尋獲證明單，並影印如偽造勞蔚明國民身分證、行車執照等
    證件留存，以此方法共同登載不實事項於公文書上，且將偽
    造之贓物認領保管收據由乙○○持交警局保管，而行使之，
    再委由某不詳姓名年籍之代辦人員，於附表二編號一至三所
    示時間，持向各該監理站行使，使不知情之監理人員登載於
    其職務上所載之「汽機車各項異動登記書」，足以生損害於
    何湯雄、許師榮、賴旺才、勞蔚明（勞蔚明部分不含監理機
    關）及警察機關對車輛失竊尋獲管理、監理機關對車輛管理
    之正確性。
四、案經台北市政府警察局中山分局、文山第二分局移送台灣台
    北地方法院檢察署檢察官偵查起訴。
    理  由
壹、訊據上訴人即被告丙○○固不諱言曾辦理事實欄二所指之
    車輛遺失等情，惟否認有何犯行，辯稱：因太相信甲○○才
    幫助處理，事後被調查時才知道甲○○所提出之資料都是偽
    造的等語。上訴人即被告乙○○固不否認辦理附表二編號
    一至四所示車輛之車輛尋獲手續等情，惟否認涉有登載不實
    事項於公文書等犯行，辯稱：車號ＧＩ－七五五八號自用小
    客車之車輛尋獲證明四聯單係由于世龍警員制作，另ＣＡ－
    六七八九號、ＲＺ－五三五八號自用小客車之車輛尋獲電腦
    輸入單雖勾選為「警方尋獲」，與事實不符，然此係因警察
    高層於春安工作期間，要求基層員警之績效，伊單純為工作
    績效並無任何犯罪意圖；伊辦理附表二編號一至四所示車輛
    尋獲手續時，均由甲○○陪同車主駕駛車輛並持證明文件供
    伊查驗，苟伊與甲○○勾結，則無須如此大費周章，雖事後
    查知甲○○與自稱車主之人所持之證件均為偽造，車身號碼
    亦遭變造，然該等偽造變造情形並無法以肉眼辨識，伊辦理
    車輛尋獲手續當時並不知情；又因伊任職之中山分局門崗勤
    務之值勤方式為「執勤三小時、待命服勤三小時、再執勤三
    小時、續待命服勤三小時」，合計十二小時，且待命須於中
    山分局內，否則係違反警察勤務條例之規定須遭受處分，中
    山分局又規定尋獲車輛之輸入時限須於四小時內輸入電腦，
    然電腦設備置於中山分局警備隊，故苟於中山分局製作尋獲
    車輛筆錄或贓物認領保管收據時即將報案時間填入，必無法
    於四小時內前往中山分局警備隊輸入電腦資料，尋獲失車本
    屬績效反因逾時輸入而遭處分，故伊未將尋獲時間於製作筆
    錄時，當場填入，而留待下勤務回到中山分局警備隊後，始
    填載尋獲時間，惟其並無任何犯罪意圖等語。上訴人即被
    告甲○○經合法傳喚未到庭，惟其於本院院前審對於在附表
    一編號一、三及附表二編號四所示車輛尋獲受理報案單、警
    訊筆錄、贓物認領保管收據、切結書等文件上簽署車主姓名
    並捺指印等事實均坦認不諱，然否認涉有行使登載不實之公
    文書犯行，辯稱：伊因積欠犯罪集團人員賭債，為償還債款
    ，迫於無奈聽從犯罪集團指示，先後駕駛犯罪集團交付之車
    輛，並持車主身分證，委請丙○○辦理車輛尋獲手續，丙○○原拒絕所請，惟伊為早日完成工作以抵償賭債，遂不斷央
    求丙○○通融，並表示將請車主補作筆錄，丙○○礙於情面
    而應允，惟辦理當時伊與丙○○均不知該等車輛係贓車、車
    主證件遭偽造等情，迄伊委託張駿瑋辦理ＥＵ－八二八九號
    自用小客車新領牌照手續時，遭監理所退件始知事有蹊蹺，
    故致電張家商請張聖威一同前往監理處辦理手續，避免造成
    誤會及困擾，然張聖威並未赴約，伊與丙○○、張駿瑋共同
    推敲後，始推測該等車輛係贓車，伊等遭犯罪集團利用；犯
    罪集團為增加不法利益，另以相同方式，要求伊偕同自稱車
    主之人，委請乙○○辦理車輛尋獲手續，乙○○歷次辦理手
    續時，均依法查驗車輛，核對車主身分及資料，並制作筆錄
    ，伊與乙○○當時亦不知遭犯罪集團利用等語。經查：
一、被告丙○○係臺北市政府警察局文山第二分局警備隊、景美
    派出所警員，被告乙○○係臺北市政府警察局中山分局警員
    ，二人均負有為民眾辦理車輛尋獲手續，製發車輛尋獲證明
    四聯單之公務，為依法令從事於公務之人員，有各該分局移
    送書在卷可參。而每一位警察接受車主報案表示尋獲車輛，
    都有權利辦理尋獲車輛手續，業據證人吳家旭證述在卷（原
    審卷第一一○頁），被告丙○○、乙○○為基層警員，負有
    為民眾辦理車輛尋獲手續，製發職務上所掌之車輛尋獲證明
    四聯單之公務，堪予認定。
二、有關事實欄二部分即被告丙○○、甲○○部分：
(一)有關被告丙○○於事實欄二所示，明知附表一編號一至五所
    示被竊自用小客車之原車主均未尋獲車輛，仍於附表一編號
    一至五所示之尋獲時間，在臺北市政府警察局文山第二分局
    警備隊或景美派出所，僅依被告甲○○所提供之車籍相關資
    料，即登載不實之車輛尋獲證明四聯單後交予甲○○前往監
    理機關辦理新領汽車牌照手續，且未依規定製作尋獲筆錄等
    事實，被告丙○○除辯稱：第一件不知情，二至五件受脅迫
    等語，或辯稱：第一件完全不知情，其餘均係事後才知道是
    贓車等語，餘均坦承不諱，而於警偵訊供稱：ＧＡ－八二
    九九號自用小客車並未尋獲，該車有問題，也一樣製開ＣＪ
    －三五六九號自用小客車之車輛尋獲證明單，但沒有製作筆
    錄，ＣＨ－一二二二號、ＥＵ－八二九九號自用小客車也是
    一樣，我知道ＣＪ－三五六九號、ＣＨ－一二二二號、ＥＵ
    －八二九九號自用小客車車主實際上均未尋獲車輛，甲○○
    有向我提及上開車輛尋獲證明單是用來替贓車集團重新申領
    牌照，而據以使用或販賣，他說他是竊車集團一員，只負責
    想辦法取得車輛尋獲證明藉以申領牌照部分，其他細節並沒
    有說明。ＦＣ－二三九九號自用小客車之車輛尋獲證明單亦
    是甲○○來找我製發，車輛尋獲證明單我都交給甲○○，都
    是他簽名按指印等語（偵字第四九六七號卷第十頁反面至第
    十二頁，第一一八至一二二頁）；於原審稱：起訴書附表
    一的車輛尋獲證明單都是我開的，資料是甲○○提供給我的
    ，制作起訴書附表一編號一之車輛尋獲證明四聯單時，我沒
    有看到車子就開具車輛尋獲證明單，並且讓甲○○以江進昌
    名義製作筆錄，但我當時有看到江進昌的駕照或身分證及車
    子行照，編號二到五也是甲○○提供車主的駕照或身分證及
    車子行照，由我填具車輛尋獲證明四聯單，拿到勤務中心或
    資訊室去註銷失竊紀錄，後來我要甲○○他找起訴書附表一
    編號一車主來製作筆錄，他都沒有找來，我知道事情怪怪的
    ，但怕工作不保，所以還是辦理尋獲手續，但都沒有製作警
    訊筆錄，車輛尋獲證明單上的資料是甲○○提供，車輛尋獲
    證明單上當事人欄也是甲○○簽名捺印等語明確（原審卷第
    五六至五八頁，第二五三頁）。而各該車輛之車主或關係
    人王金龍、林耀明、陳宏德、葉蘭春，江進昌確未於附表一
    編號一至五所載尋獲時間，前往警局辦理車輛尋獲手續等情
    ，有台北市政府警察局文山第二分局函在卷可參（同上偵卷
    第二四三至二四七頁），並有葉春蘭、王金龍筆錄在卷可參
    （同上偵卷第二四頁，第二七頁），足認各該署名、指印均
    屬偽造無訛；被告甲○○亦坦認附表一、二所示車輛之尋
    獲手續均有參與辦理，附表一部分，車主均沒有到場，筆錄
    及車輛尋獲單等，都是我以車主名義簽立等語（原審卷第一
    ０三頁），而附表一編號一、三之車輛尋獲受理報案單經
    臺北市政府警察局文山第二分局送請內政部警政署刑事警察
    局鑑定結果為「文山第二警刑車字第八七０一一九二、00
    00000號尋獲受理報案單上（即ＧＡ－八二九九號、Ｃ
    Ｈ－一二二二號自用小客車之車輛尋獲受理報案單），當事
    人簽章欄內之指紋，經人工析鑑比對，與本局檔存甲○○犯
    罪嫌疑人指紋卡上左拇指指紋相符」，至於其餘附表一編號
    二、四、五部分，因當事人簽章欄內之指紋模糊不清，無法
    比對，有內政部警政署刑事警察局八十八年二月二十二日局
    紋字第二０五號、第二三○號鑑定書在卷可資佐證（偵字第
    四九六七號卷第一四六至一六七頁），此外，並有各該車輛
    尋獲受理報案單、車籍作業系統集中查詢基本詳細資料、車
    輛失竊車牌失竊資料個別查詢報表－查詢車輛認可資料、偽
    造之張聖威國民身分證影本、偽造之車籍資料等附卷可稽；
    是被告丙○○、甲○○上開自白，有證據可佐，堪予採信，
    至被告丙○○改稱：伊是嗣後被調查時始知悉甲○○所提供
    之資料係偽造的，第一件是被騙，二至五件是被脅迫等語，
    被告甲○○辯稱：遭竊車集團利用，實不知情云云，無非卸
    責之詞，不足採信，蓋被告丙○○於本院前審稱：我沒有受
    到甲○○脅迫，是他一直拜託我等語（上訴卷第六二頁），
    而被告甲○○亦稱：沒有脅迫丙○○等語（同上卷頁），何
    況，被告丙○○所謂附表一編號一部分係遭被告甲○○蒙騙
    ，有要求王某事後要車主來作筆錄乙節，然查：果被告丙○○係因被告甲○○佯稱：車主不在台等語，出於幫忙意思，
    而同意被告甲○○辦理手續，衡情，當係以代理或事後補正
    手續方式為之，無論如何，以一般警員之素養，絕無明知某
    甲，而任令其簽署乙名義且按指印於相關文書、筆錄之理，
    蓋此舉顯然違法，然被告丙○○非不識被告甲○○，卻任令
    王某簽署他人名字於文書，顯然對此不實事項，有所認識，
    並同意其為之，則被告丙○○推說被騙等語，顯違常情，不
    足採信。另被告甲○○於本院前審辯稱：只簽江進昌、林耀
    明部份，其餘沒有作等語（上訴卷第一○九頁），惟與上開
    被告丙○○、甲○○供述不符，顯係卸責之詞，不足採信。
(二)證人即同案被告張駿瑋於警訊時供證：二月四日，甲○○要
    我去監理站辦理補發牌照行照手續，並載我前往，監理站人
    員發現張聖威身分證是偽造證件，後來在八十八年二月九日
    下午十六時許，我、甲○○與警員丙○○碰面時，拿ＥＵ－
    八二八九號自用小客車之車輛尋獲受理報案單給我簽名捺印
    後，放在我這裏，甲○○並告訴我，警員丙○○要我於接受
    警方調查時，拿這二張受理報案單說我在他開尋獲單時他辦
    公室有急事，我也急著要走，所以才把放在桌上的車輛協尋
    受理報案單綠、黃、白共三張，一併取走，這都是他們交代
    我說的，我第一次製作的筆錄內容都是甲○○要我於警方調
    查時，要這樣講的，甲○○於八十八年二月九日早上九點半
    ，在吉林路、民生東路浪漫一生西餐廳約我見面時，告訴我
    要這樣講的，他說要我於警員調查時，告訴警方我認識警員
    丙○○，車輛是乙名熟客張阿姨失竊後自己尋獲，因沒時間
    向警方辦理撤銷，所以由我前來找認識的警方辦理撤銷尋獲
    手續給他充績效，因為我姓張，而這部車車主也姓張，所以
    甲○○才會找我去監理站說我是車主的親戚來代辦，並告訴
    我他們面孔都已在監理處出現太多次，他們會懷疑為何會有
    那麼多車輛尋獲等語（偵卷第四九六七號卷第十九至二三頁
    ）；亦稱：八十八年二月九日下午四時許，甲○○帶我至景
    美國中前與丙○○見面，他們二人談完話後，甲○○拿車輛
    尋獲受理報案單綠、黃二聯給我，並叫我在黃單上簽名、捺
    印，警方傳訊時叫我向警方供稱是我本人至警局報案尋獲Ｅ
    Ｕ－八二八九號該部車，甲○○說「這整件事情已經『真相
    大白』，為了大家，必需由你去承擔」，而我當時很害怕，
    所以才順從甲○○的意思，我現在很後悔等語明確（同上偵
    卷第一九七頁反面），於原審稱：ＥＵ－八二八九號車於二
    月四日在士林監理所曾交給我去辦等語（原審卷第二四九頁
    ），足認附表一編號五部分，亦曾行使，且有監理機關函覆
    之車籍資料異動等資料在卷可參（更一卷第一四○至一四一
    頁），此外附表一編號一至四部份，確曾提出於監理機關辦
    理，其時間，如附表一所示，有監理機關函覆之車籍資料異
    動等資料在卷可參（更一卷第一五三頁，第一五六頁，第一
    五八頁，第一六五頁）。
(三)被告甲○○於調查局供稱：我於八十七年十二月間，在總動
    員ＫＴＶ介紹丙○○與己○○認識，丙○○與己○○（按係
    自稱）當天見面後，洽談的主題就是如何偽造車輛牌照事宜
    ，己○○有大略描述其等偽造車牌等意圖，之後己○○拿了
    偽造之車主身分證由我轉交給丙○○辦理車輛尋獲證明，丙○○接到我轉交的偽造車主身分證後，就在警局製作車輛尋
    獲證明單再打電話要我前去取回，我再還給己○○等語（偵
    卷第四九六七號卷第一八○至一八四頁），惟如後所述，有
    關己○○部分，與卷內資料不符，是被告甲○○此部分所述
    ，尚不能採為不利被告丙○○之證據。另證人張駿瑋於原審
    稱：是國哥將資料交給我，不是甲○○等語（原審卷第二四
    八頁），與其警偵訊所言不符，且無證據可佐，無非迴護之
    詞，不足採為有利被告甲○○之證據。
綜上，被告丙○○、甲○○所辯均不足採，其等此部分犯行，洵
堪認定。
三、事實欄三部分即被告甲○○、乙○○部分：
（一）附表二所示車輛之車主或管領人顏秋圍、何湯雄、許師榮
      、賴旺才、勞蔚明警訊中均指述並未於附表二所示尋獲時
      間尋獲失竊車輛，並前往警局辦理車輛尋獲手續等情（偵
      字第六六八二號卷第十六頁至二十頁），足證附表二所示
      車輛尋獲手續皆係他人冒名車主辦理無訛，各該署名、指
      印、印文均屬偽造。且勞蔚明於警詢指稱：有關辦理施車
      領回之身分証，其上之照片，非我本人，而我的身分証也
      未曾遺失等語（偵字第六六八二號卷第十六頁反面），並
      有偽造及真正之勞蔚明身分証、行車執照影本在卷可參（
      同上卷第五五至五九頁），堪認確係偽造者無訛。
（二）臺北市政府警察局中山分局函覆原審：「有關員警受理（
      或尋獲）失竊車輛，原依規定應於『二十四小時內將資料
      輸入電腦』，惟迄自八十八年五月間依臺北市政府警察局
      八十八年五月三日北市警刑紀字第八八二三六二六五００
      號函轉內政部警政署規定將輸入時限縮短，改為『二十三
      小時內輸入電腦』，本分局要求所屬依此規定時限辦理，
      無所謂內規規範，起算時間係依據所開立四聯單上登記之
      報案（或尋獲）時間。本分局八十七年十二月至八十八年
      二月間，門崗勤務執勤方式是制服崗，以執勤三小時，待
      命服勤三小時，再執勤三小時，續待命服勤三小時。待命
      位置係在中山分局內」等語，有該局九十年七月三十一日
      北市警中分督字第九０六三五八三五００號函在卷可稽（
      原審卷第三四一至三四二頁）。又查證人即中山分局警備
      隊隊長吳家旭於原審證稱：八十七年底八十八年初時，中
      山分局在長安東路二段，中山分局警備隊在中山北路三段
      一八五巷五號，每一位警察同仁如果接到車主報案尋獲，
      都有權利辦理尋獲手續，除了影印車主證件及車輛失竊報
      案單等資料外，必須製作警訊筆錄、贓物領據、尋獲證明
      單等，待製作上開車主筆錄、尋獲證明單後，必須送到警
      備隊輸入電腦，勤務中心是規定二十四小時之內輸入即可
      ，我先前在南港分局服務時，也是二十四小時內輸入即可
      ，但在中山分局服務時，曾聽下屬們談論說以前長官規定
      四小時內要輸入，但我不知是那一位長官規定的，我對於
      該等內規法源並不清楚，只是有這樣的概念，尋獲證明單
      只要有承辦警員蓋職名章，就可以輸入電腦，輸入電腦後
      ，會列印壹張尋獲證明給車主簽名……，我們應該沒有限
      制同仁在車主筆錄上制作時間及車輛尋獲證明單上尋獲時
      間，必須輸入電腦資料後始能填具……，車主報案尋獲後
      ，承辦警員如未能於四小時內前往警備隊輸入電腦，可以
      請備勤同仁協助，但業績由他們自己去協商屬於何人等語
      在卷（原審卷第一一０至一一二頁）；證人即中山分局警
      備隊隊員于世龍於原審結證稱：警察勤務內規是規定尋獲
      車輛後二十四小時內要輸入電腦，但各分局上級長官規定
      時限不一定一樣，八十四年間我在中山分局長安東路派出
      所服務時，中山分局就規定四小時內要輸入……，尋獲證
      明單上的尋獲時間一般是填載尋獲證明單、製作筆錄手續
      完成後的時間，這樣就比較不會超過四小時……，我們在
      中山分局門口站崗時間，每班是三小時，三小時後就可以
      休息，也可以帶車輛尋獲資料到警備隊輸入電腦，長安東
      路二段中山分局到中山北路三段警備隊，只要五到十分鐘
      ，所以應該不會有填載尋獲證明單、製作筆錄手續完成後
      ，因值勤而無法於規定時間內到警備隊將資料輸入電腦的
      問題……，備勤期間依規定要留在警局內，但若去辦公務
      不會被處分，我認為到警備隊去輸入車輛尋獲資料，也是
      辦公務，因公出去長官應該不會處分等語明確（原審卷第
      一一二至一一六頁）。顯見，依臺北市政府警察局中山分
      局九十年七月三十一日北市警中分督字第九０六三五八三
      五００號函可知警察機關並無所謂應於車主報案尋獲車輛
      後四小時內輸入電腦之內規規範；至於證人吳家旭、于世
      龍固稱：中山分局確有該內規等語，惟服門崗勤務之警員
      ，仍可委請其他同事或於備勤期間自行攜帶資料前往中山
      分局警備隊將車輛尋獲資料輸入電腦，並無被告乙○○所
      辯：苟於製作尋獲車輛筆錄或贓物認領保管收據時即將報
      案時間填入，必無法於四小時內完成電腦輸入情事。參以
      中山分局以九十年七月三十一日北市警中分督字第九０六
      三五八三五００號函檢送之警備隊分局門崗勤務分配表，
      可知八十八年一月二十八日下午一時四十二分許，即附表
      二編號二ＲＺ－五三五八號自用小客車尋獲資料輸入時，
      被告乙○○適於分局門崗待命服勤，由此足證被告乙○○
      服門崗勤務時，亦自行或委請其他同事前往中山分局警備
      隊將車輛尋獲資料輸入電腦，其上開所辯，不足採信。
（三）按警察機關查 (尋）獲失竊之汽、機車後，係依據失車檔
      車主報案時所留之電話，通知車主前來領車，而車主遺失
      或未帶失竊四聯單時，處理員警應於查明車主之身分後製
      作尋獲筆錄、填製尋獲四聯單及贓物認領保管單後發還失
      車；若車主或受委託人主動向警察機關報案尋獲失竊車輛
      ，除依前揭規定外並須檢附委託書及報案人身分證明，此
      有內政部警政署刑事警察局九十一年三月二十八日刑偵字
      第０九一００五四一六五號函在卷可按 (上訴卷第一０二
      頁）。被告乙○○身為基層警員，對此當知之甚詳，且其
      亦稱：因筆錄填具的時間，必須在輸入電腦資料後才能確
      定，製作筆錄時因尚未輸入電腦資料，故無法填寫筆錄時
      間（意即避免警訊筆錄記載之時間與輸入車輛尋獲資料之
      時間超過四小時內規），所以沒有給車主簽名，車主又表
      示後續手續由甲○○辦理，所以是到中山分局警備隊輸入
      電腦資料後，才給甲○○簽名，車主並未說沒有填筆錄的
      時間，就不簽名，是我自己嚴格要求的，而且我不曉得車
      主事後沒有到警備隊來等語（原審卷第六二頁），雖有辯
      解，然對非由真正車主製作筆錄，簽名等情，業已承認，
      至於所辯：車主事忙先行離開，委由甲○○辦理等語，被
      告甲○○亦附和其說，惟此一辯解，有違情理，蓋果車主
      事忙，分身乏術，豈能親至警局？又既已至警局，則將手
      續辦妥，能耗去幾多時間？何事如此不耐？而附表二所示
      四件車主，豈會如此同忙？且被告甲○○既非原車主，又
      未提出委託書，豈能代原車主辦理車輛尋獲手續，並冒用
      原車主名義簽署相關資料？是被告乙○○及甲○○此一辯
      解，不足採信。
（四）證人即協辦ＧＩ－七五五八號自用小客車尋獲手續之中山
      分局警備隊警員于世龍於警訊及原審調查時均證稱：八十
      八年二月二日我協助乙○○辦理車輛尋獲手續，我看到乙○○帶車主筆錄及行照原本、身分證影本到警備隊，他向
      我表示是車主載他過來，車主在外面，請我幫他填車輛尋
      獲證明四聯單，當天下雨，我沒有出去看車子，也沒有看
      到車主進來，輸入電腦資料後，我請乙○○叫車主進來簽
      名，乙○○說下雨，他拿出去給車主簽名就可以了，後來
      乙○○有拿贓物領據及車輛尋獲證明單出去給車主簽名，
      之後又進來處理一些手續才離開等語（偵字第六六八二號
      卷第十四至十五頁，原審卷第一一四頁）；證人即協辦Ｃ
      Ａ－六七八九號自用小客車尋獲手續之中山分局警備隊警
      員陳力源亦於原審調查時結證：八十七年十二月八日我在
      警備隊站門崗，乙○○進來請我幫忙填贓物領據，他說有
      人尋獲車子，要辦理尋獲手續，我忘記依何資料辦理，但
      是應該是有證件，後來我將贓物領據交給乙○○，乙○○
      如何交車主簽名我並不清楚，但當天我有看到一輛車子停
      在警備隊門口，有人坐在車上，幾個人我不清楚等語（見
      原審第一一七頁），足證被告乙○○所稱「車主」，即便
      是協辦車輛尋獲手續之于世龍、陳力源警員均未曾見過，
      是否確有所謂自稱「車主」之人，親自前往辦理附表二所
      示車輛之尋獲手續，及非無疑，不能輕信，何況，若有自
      稱車主之人前來辦理車輛尋獲手續，何以不令車主親自進
      入警備隊辦理？參以於下雨之天氣，被告乙○○竟不要求
      車主進入中山分局警備隊辦理車輛尋獲手續，猶將筆錄、
      車輛尋獲受理報案單、贓物認領保管收據等容易遭雨水浸
      溼之文書攜出以供「車主」簽名，顯違常情，再者，證人
      于世龍於原審是稱：被告乙○○向我表示ＧＩ－七五五八
      號自用小客車之車主載他至警備隊，車主正在外面等候，
      他將車輛尋獲受理報案單拿出去給車主簽名等語，而被告
      乙○○則辯稱：車主事後均未前往中山分局警備隊辦理後
      續手續，故由甲○○代車主簽名等語，顯然不符，是被告
      乙○○所辯，不足採信。
      此外，附表二編號一至三部分，確於附表二所示時間，持
      向監理機關辦理，有監理機關函覆之車籍資料異動等資料
      在卷可參（上訴卷第八八頁，第九三至九四頁，更一卷第
      一四九頁），綜上，被告乙○○、甲○○所辯不足採信，
      事證明確，其二人此部分犯行，亦堪認定。
四、核被告等所為，被告丙○○、甲○○就附表一編號一至五
    部分，係犯係犯刑法第二百十六條、第二百十三條之行使公
    務員登載不實事項於公文書罪，附表一編號一至四部份，另
    犯刑法第二百十四條使公務員登載不實罪（登載於汽機車監
    理機關之異動資料部分），附表一編號一、二部分，尚犯刑
    法第二百十條之偽造私文書罪（即偽造贓物認領保管收據、
    贓物認領保管單、切結書部分），而其偽造署押為偽造私文
    書之階段行為，不另論罪，另於筆錄上偽造署押部分，應與
    上開偽造私文書時，偽造署押部份，合併評價為一行為。
    。被告甲○○、乙○○就附表二編號一至三部分，刑法第
    二百十六條、第二百十三條之行使公務員登載不實事項於公
    文書罪，第二百十四條使公務員登載不實罪（登載於汽機車
    監理機關之異動資料部分）、第二百十條之偽造私文書罪（
    即偽造贓物認領保管收據部分）。就附表二編號四部份，係
    犯刑法第二百十三條公務員登載不實事項於公文書罪、第二
    百十條之偽造私文書罪（即偽造贓物認領保管收據部分）。
    其等多次偽造署押，應包括評價為一行為，而偽造署押為偽
    造私文書之低階行為，不再論罪。被告乙○○、甲○○另
    持交偽造之車主證件、行車執照予于世龍而行使之，及被告
    甲○○委由同案被告張駿瑋持交偽造之張聖威國民身分證予
    監理站人員，核均係犯刑法第二百十六條、第二百十二條之
    行使偽造特種文書罪，被告乙○○、甲○○二人所犯上開行
    使偽造特種文書罪間有犯意之聯絡及行為之分擔，為共同正
    犯。被告等制作職務上所掌之車輛尋獲證明四聯單後，委
    由同案被告張駿瑋，或不知情之代辦人員王美玉等，持往監
    理機關辦理車輛新領牌照及過戶手續（其中附表一編號五、
    附表二編號四，未辦理此部分手續，除外），其登載不實之
    低度行為，為行使之高度行為所吸收，應論以行使公務員登
    載不實事項於公文書罪。公訴意旨認係觸犯刑法第二百十六
    條、第二百十一條之行使偽造公文書罪，容有未合，惟起訴
    事實相同，爰變更起訴法條。被告甲○○與被告丙○○就
    附表一編號一至四部分；就附表一編號五部分，又與同案被
    告張駿瑋；被告文為慶與被告乙○○就附表二部分，分別犯
    意之聯絡及行為之分擔，分別為共同正犯。被告甲○○雖無
    公務員身分，惟其分別與有公務員身分之被告丙○○、乙○○，實施之公務員登載不實事項於公文書行為，依刑法第三
    十一條第一項之規定，仍以共犯論。被告等利用不知情之代
    辦人員，持各該不實証件至監理所辦理，為間接正犯。另被
    告甲○○、乙○○二人利用不知情之于世龍警員製作附表二
    編號四之車輛尋獲證明四聯單，亦係間接正犯。被告甲○○、丙○○、乙○○先後多次行使公務員登載不實事項於公
    文書暨行使偽造私文書之犯行、被告甲○○、乙○○先後多
    次行使偽造特種文書之犯行，均時間密接，又各犯構成要件
    相同之罪名，顯係各基於概括之犯意，均為連續犯，依刑法
    第五十六條規定各以一罪論，並加重其刑。被告甲○○前
    因犯妨害風化罪及違反妨害兵役治罪條例案件，分別經法院
    判處有期徒刑五月及三月，定執行刑為有期徒刑六月，甫於
    八十六年十一月二十六日執行完畢，有臺灣高等法院檢察署
    刑事案件紀錄簡覆表在卷可按，於五年以內再犯本件最重本
    刑為有期徒刑以上之罪，為累犯，應依刑法第四十七條之規
    定，遞加重其刑。被告甲○○所犯、行使偽造私文書、行
    使偽造特種文書、行使登載不實之公文書等罪間，被告丙○○所犯、行使偽造私文書、行使登載不實之公文書等罪間，
    被告乙○○所犯行使偽造特種文書、行使登載不實之公文書
    、行使偽造私文書等罪間，均有方法結果之牽連關係，均應
    從較重之連續行使登載不實之公文書處斷；公訴人就被告
    乙○○、甲○○另持交偽造之車主證件、行車執照予于世龍
    而行使之，雖未據起訴，惟此部分與前開論罪科刑部分係屬
    裁判上一罪關係，為起訴效力所及，及被告甲○○委由同案
    被告張駿瑋持交偽造之張聖威國民身分證予監理站人員，公
    訴人未引用刑法第二百十六條、第二百十二條之行使偽造特
    種文書之規定，惟事實欄已明確記載被告張駿瑋行使偽造之
    張聖威國民身分證，該部分事實業經起訴，本院均應加以裁
    判。
五、原審予以被告丙○○、乙○○及被告甲○○偽造文書部分論
    罪科刑，固非無見，惟被告甲○○就附表一編號二至五及附
    表二部分，所為均係犯刑法第二百十六條、第二百十三條之
    行使公務員登載不實事項於公文書罪，原判決未將被告甲○○論以共同正犯，容有未洽；又貪污治罪條例第六條第一項
    第四款之圖利罪，已於民國九十年十一月七日修正公布，同
    年月九日生效，比較新舊法結果，被告丙○○、乙○○之行
    為尚不該當於貪污治罪條例第六條第一項第四款之圖利罪，
    詳如後述，原判決不及為新舊法之比較適用，仍論以貪污治
    罪條例第六條第一項第四款之罪對被告丙○○、乙○○論罪
    科刑，亦有未合。被告甲○○、丙○○、乙○○此部分上訴
    意旨猶執陳詞否認犯罪，雖不足取，惟原判決此部分既有可
    議，應由本院將原判決該部分撤銷改判。爰審酌被告丙○○
    、乙○○二人身為執法之警員，竟虛開證明文件，危害附表
    一、二所示之被害車主甚鉅，破壞警察形象及社會治安，被
    告丙○○犯後坦承部分犯行，被告乙○○、甲○○犯罪後均
    飾詞圖卸，未能坦認犯行，足見毫無悔意，且被告甲○○不
    思循合法正當途徑獲得財富，勾結警員，從事不法行為，對
    被害車主及社會治安造成重大危害，情節嚴重，犯罪後仍砌
    詞巧辯，惡性非輕，被告丙○○所犯次數較被告乙○○多，
    且手法包含製作不實警詢筆錄、偽造私文書等，量刑應較被
    告乙○○重，方符比例原則，暨其等之生活狀況、品行、智
    識程度、犯罪之動機、目的、手段、所生危害等一切情狀，
    分別量處如主文第二項所示之刑。
六、沒收部分：附表一編號一至四之「車輛尋獲受理報案單」、
    附表一編號一之警訊筆錄、切結書、贓物認領保管單、附表
    二之車主警訊筆錄、贓物認領保管收據上，被告甲○○偽造
    之「江進昌」、「王金龍」、「林耀明」、「陳宏德」、「
    特力股份有限公司」、「何湯雄」、「有容彩藝事業股份有
    限公司」、「許師榮」、「尚盟企業股份有限公司」、「賴
    旺才」、「勞蔚明」之署名、指印及印文，均應依刑法第二
    百十九條之規定宣告沒收。附表一編號五之「車輛尋獲受理
    報案單」當事人簽章欄，係由同案被告張駿瑋簽署「張駿瑋
    代」，有該「車輛尋獲受理報案單」在卷可稽，非偽造之署
    押；而附表二之「車輛尋獲受理報案單」，已遭象神颱風帶
    來之水患淹沒毀滅，有臺北市政府警察局中山分局九十年五
    月九日北市警中分督字第九０六二二一一五００號函在卷可
    稽，故其上被告甲○○偽造之「何湯雄」、「許師榮」、「
    賴旺才」、「勞蔚明」署名及指印，自無庸再為沒收之諭知
    ；另偽造之車主國民身分證、（駕駛執照、營利事業登記證
    ）、行車執照等證件，因未扣案，無證據證明現尚存在，故
    亦不宣告沒收，併此敘明。至附表一及附表二所示之車輛尋
    獲證明四聯單、第一聯「車輛尋獲電腦輸入單」、第二聯「
    車輛尋獲通報單」、第四聯為「車輛尋獲受理報案單」係警
    察機關保存之公文書，非被告等所有，第三聯「車輛尋獲證
    明單」雖為車主收執聯，雖為被告等犯罪所得，惟未扣案，
    且距今已有時日，並無證據證明尚存；而附表一編號一所示
    之切結書、贓物認領保管單、附表二所示贓物認領保管收據
    均係車主出具予警察機關之文書，附表二所示之警訊筆錄則
    為警察機關保存之公文書，非被告等所有，故均不為沒收之
    諭知。
七、公訴意旨另以：被告甲○○、乙○○、丙○○明知附表一、
    二之車輛係丁○○等犯罪集團竊得之贓車，車主均未尋獲車
    輛，猶登載已尋獲之不實事項於車輛尋獲證明四聯單，交由
    被告甲○○轉予丁○○等人辦理汽車新領牌照及過戶手續，
    因認被告等亦涉犯刑法第三百二十條第一項之竊盜罪、貪污
    治罪條例第六條第一項第四款之對於主管之事務間接圖私人
    不法之利益罪嫌，訊據被告等三人，均否認有此犯行，經查
    ：
（一）被告甲○○固與被告丙○○、乙○○，分別共同製發不實
      之車輛尋獲證明四聯單，以供其他犯罪集團成員持往辦理
      汽車新領牌照及過戶手續等情，已如前述，惟有關附一、
      二所示之車輛如何竊取，被告等是否參與或有何同謀，並
      無何證據足資証明，至於被告甲○○於調查局訊問時雖供
      稱：我於八十七年十二月間，在總動員ＫＴＶ介紹丙○○
      與己○○認識，丙○○與己○○當天見面後，洽談的主題
      就是如何偽造車輛牌照事宜，但因為我對於車牌及贓車漂
      白等事情，並不瞭解，也未曾接觸，所以無法參與他們的
      談話，而對於所聽到的也大多一知半解，當初己○○雖有
      大略描述其等偽造車牌等意圖，但因我對此並不內行也不
      瞭解是否合法，故向己○○表示直接與丙○○洽談，不要
      透過我傳話比較清楚，另我也向丙○○表示要他自己看著
      辦，之後己○○拿了偽造之車主身分證由我轉交給丙○○
      辦理車輛尋獲證明，我當時並不知證件是偽造的，丙○○
      接到我轉交的偽造車主身分證後，就在警局製作車輛尋獲
      證明單再打電話要我前去取回，我再還給己○○等語（偵
      字第四九六七號卷第一八○至一八四頁），似指被告丙○○參予謀議，被告甲○○於偵訊稱：介紹己○○與乙○○
      認識，知道是作不法的等語（同上偵卷第二一六頁反面）
      惟被告丙○○、乙○○均否認有此情事，辯稱：不認識己○○等語，核與證人己○○亦結證稱：我認識甲○○，但
      不認識丙○○、乙○○，八十七年間我有和甲○○一起去
      總動員ＫＴＶ，甲○○說有一些警察朋友在ＫＴＶ唱歌，
      我只坐一下就走了，不記得丙○○是否在場，甲○○並沒
      有介紹丙○○與我認識，我也未與人談偽造贓車之事，也
      沒有交偽造證件給甲○○，我當時被通緝，甲○○要推給
      我，我也沒辦法等語相符（原審卷第三五二至三五四頁）
      ，是被告丙○○、乙○○此部分所辯，即非無據，而被告
      甲○○於調查局所指，無證據可佐，尚難採信。何況，被
      告甲○○是指稱：己○○、丁○○作銷贓工作等語（偵字
      第四九六七號卷第一八三頁），並非指陳其二人竊盜，而
      己○○係犯故買贓物等罪，有本院八十九年上訴字第二一
      九五號判決在卷可參（更一卷第五一至五六頁），是公訴
      人指己○○涉犯竊盜，而認被告等涉及竊盜乙節，即屬無
      據，至於丁○○雖犯有竊盜罪，惟與附表所示車輛無關等
      情，有台灣台北地方法院九十年度訴字第二六二號判決在
      卷可參（更一卷第五七至六二頁），是尚無證據足以證明
      被告等有參與竊車行為，此部分犯罪即屬不能證明，惟公
      訴人認與前開有罪部分，有牽連犯之裁判上一罪關係，爰
      不另為無罪之諭知。
（二）按行為時之法律與裁判時之法律有變更者，依刑法第二條
      第一項規定雖採從新從輕主義，仍以適用裁判時之法律為
      原則；適用最有利於行為人之裁判前之法律即包括行為時
      法與中間時法為例外。故如犯罪構成要件因法律之修改已
      有變更，依修正後之法律，其適用之範圍較諸舊法有所限
      制時，必其行為同時符合修正後之法律所規定之犯罪構成
      要件，亦即行為人之行為，於修正前之法律及修正後之法
      ，均構成犯罪時，始有刑法第二條第一項規定為適用法律
      之比較；倘行為人之行為，於修正後之法律，因犯罪構成
      要件之變更，已無處罰規定時，則屬犯罪後之法律已廢止
      其刑罰，應依刑事訴訟法第三百零二條第四款規定，諭知
      免訴之判決。查貪污治罪條例第六條第一項第四款之圖利
      罪，已於民國九十年十一月七日修正公布，同年月九日生
      效，修正後條文為：「對於主管或監督之事務，明知違背
      法令，直接或間接圖自己或其他私人不法利益，因而獲得
      利益者。」，新法之犯罪構成要件，係規定以明知違背法
      令圖利，且因而獲取利益者為限，與舊法有異，則行為人
      之行為，必均符合「以明知違背法令圖利，且因而獲取利
      益者」之犯罪構成要件，始有刑法第二條第一項規定為適
      用法律之比較（最高法院九十一年度台上字第三九二九號
      、三九九六號判決意旨參照）。經查，被告等固製發不實
      之車輛尋獲證明四聯單，並持以行使，而有違背法令之行
      為，然公訴人並未提出任何證據，足証被告等因而獲取任
      何利益，或被告等明知將使何人，直接或間接圖得何種利
      益，至於被告甲○○於警偵訊稱：己○○以我名字及楊正
      楠名義，匯錢到蔡琪嶺帳戶，再轉交給丙○○，丙○○分
      得五萬元等語（同上偵卷第一八二頁反面，第二一七頁反
      面），惟查：台北市政府警察局文山二分局函稱：經查並
      未發現有己○○或楊正楠之人於八十七年十月間匯款五萬
      元至蔡琪嶺帳戶等語（同上偵卷第二六六至二六七頁），
      並有蔡琪嶺之帳戶對帳單及往來資料等在卷可參（同上卷
      第二八六至三三七頁），是被告甲○○上開所指，即乏證
      據證明，不能採為不利被告丙○○之證據，揆諸前揭最高
      法院判決意旨說明，此部分純屬涉犯行使公務員登載不實
      事項於公文書罪，尚難論以圖利罪，惟公訴人認此部分與
      前開論罪科刑部分，有牽連犯之裁判上一罪關係，爰不另
      為免訴之諭知。
八、被告甲○○經合法傳喚，無正當理由不到庭，爰不待其陳述
    ，逕行判決，併此敘明。
九、有關台灣板橋地方法院檢察署九十二年度偵字第三二三七號
    併案審理部分，其中被告乙○○就車牌號碼OD2995號不實車
    輛尋獲資料部分，與附表二編號二部分相同，本已起訴，自
    在審理範圍，而該併案指被告乙○○就該車竊盜部份，與鐘
    仕哲等共犯乙節，有關被告乙○○竊盜部分，因不證明，本
    院不另為無罪諭知，已如前述，且起訴書係認被告乙○○與
    己○○等共犯，與併案意旨之鐘仕哲等人，並不相同，此部
    分，應退由檢察官另行處理。
據上論斷，應依刑事訴訟法第三百六十九條第一項前段、第三百
六十四條、第二百九十九條第一項前段，第三百七十一條、第三
百條、刑法第二十八條、第三十一條第一項、第五十六條、第二
百十六條、第二百十二條、第二百十三條、第二百十四條，第二
百十條、第五十五條、第四十七條、第二百十九條、罰金罰鍰提
高標準條例第一條前段，判決如主文。
本案經檢察官呂丁旺到庭執行職務。
中    華    民    國    95    年    3    月    14    日
                  刑事第十八庭  審判長法  官  溫耀源
                                      法  官  段景榕
                                      法  官  周政達
以上正本證明與原本無異。
如不服本判決，應於收受送達後十日內向本院提出上訴書狀，其
未敘述上訴之理由者並得於提起上訴後十日內向本院補提理由書
（均須按他造當事人之人數附繕本）。
                                      書記官  陳菊珍
中    華    民    國    95    年    3     月    15    日
附表一
┌──┬───┬───┬────┬────┬────┬────┬───┬───┬────┬────┬────┬────────┐
│編號│原車號│原車主│失竊時間│車輛尋獲│尋獲資料│尋獲資料│現車號│現車主│在警局制│犯罪地點│尋獲之報│偽造之署押及印文│
│    │      │      │（民國）│證明四聯│輸入電腦│提出予監│      │      │作之不實│        │案人    │                │
│    │      │      │        │單記載之│時間    │理所時間│      │      │文件    │        │        │                │
│    │      │      │        │尋獲時間│        │        │      │      │        │        │        │                │
├──┼───┼───┼────┼────┼────┼────┼───┼───┼────┼────┼────┼────────┤
│一  │GA8299│江進昌│85.6.4. │87.10.  │87.10.  │87.11.  │A60278│洪添陣│1.車輛尋│文山第二│江進昌  │1.車輛尋獲受理報│
│    │      │      │10：00許│13.     │13.     │13.（更 │      │      │獲證明四│分局警備│        │案單（北檢88偵49│
│    │      │      │        │5：00許 │7：14許 │一卷第  │      │      │聯單    │隊      │        │67號卷第36頁）  │
│    │      │      │        │        │        │140頁） │      │      │2.車主筆│        │        │2.87年10月13日警│
│    │      │      │        │        │        │        │      │      │錄      │        │        │訊筆錄（北檢88偵│
│    │      │      │        │        │        │        │      │      │3.贓物認│        │        │4967號卷第152、 │
│    │      │      │        │        │        │        │      │      │領保管單│        │        │153頁）         │
│    │      │      │        │        │        │        │      │      │4.切結書│        │        │3.贓物認領保管單│
│    │      │      │        │        │        │        │      │      │        │        │        │（北檢88偵4967號│
│    │      │      │        │        │        │        │      │      │        │        │        │  卷第151頁）   │
│    │      │      │        │        │        │        │      │      │        │        │        │4.切結書（北檢88│
│    │      │      │        │        │        │        │      │      │        │        │        │偵4967號卷第150 │
│    │      │      │        │        │        │        │      │      │        │        │        │頁）            │
│    │      │      │        │        │        │        │      │      │        │        │        │以上文件偽造之江│
│    │      │      │        │        │        │        │      │      │        │        │        │進昌署名指印各一│
│    │      │      │        │        │        │        │      │      │        │        │        │枚押均沒收      │
├──┼───┼───┼────┼────┼────┼────┼───┼───┼────┼────┼────┼────────┤
│二  │CJ3569│誠陽實│86.8.17.│87.11.  │87.11.  │87.11.  │HX8987│誠陽實│車輛尋獲│文山第二│王金龍  │車輛尋獲受理報案│
│    │      │業股份│13：00許│12.     │12.     │17.（更 │A60579│業股份│證明四聯│分局警備│        │單（北檢88偵4967│
│    │      │有限公│        │5：10許 │6：43許 │一卷第  │M62288│有限公│單      │隊      │        │號卷第37頁）    │
│    │      │司    │        │        │        │164頁） │      │司    │        │        │        │以上偽造之王金龍│
│    │      │王金龍│        │        │        │        │      │蔡龍暲│        │        │        │署名指印各一枚均│
│    │      │      │        │        │        │        │      │張秀梅│        │        │        │沒收            │
├──┼───┼───┼────┼────┼────┼────┼───┼───┼────┼────┼────┼────────┤
│三  │CH1222│進暘實│87.3.21.│88.1.7. │88.1.7. │88.1.18.│CZ8148│徐玉珊│車輛尋獲│文山第二│林耀明  │車輛尋獲受理報案│
│    │      │業有限│15：00許│9：30許 │16：56許│（更一卷│      │      │證明四聯│分局景美│        │單（北檢88偵4967│                                第155頁                   單        派出所
│    │      │公司  │        │        │        │第155頁 │      │      │單      │派出所  │        │號卷第38頁）    │
│    │      │林耀明│        │        │        │）      │      │      │        │        │        │以上偽造之林耀明│
│    │      │      │        │        │        │        │      │      │        │        │        │署名指印各一枚均│
│    │      │      │        │        │        │        │      │      │        │        │        │沒收            │
├──┼───┼───┼────┼────┼────┼────┼───┼───┼────┼────┼────┼────────┤
│四  │FC2399│磊門企│        │88.1.19.│88.1.19.│88.1.20.│CZ8441│楊德銘│車輛尋獲│文山第二│陳宏德  │車輛尋獲受理報案│
│    │      │業股份│        │        │13：54許│（更一卷│      │      │證明四聯│分局景美│        │單上偽造之陳宏德│
│    │      │有限公│        │        │        │第159頁 │      │      │單      │派出所  │        │署名指印各一枚均│
│    │      │司    │        │        │        │        │      │      │        │        │        │沒收            │
│    │      │陳宏德│        │        │        │        │      │      │        │        │        │                │
├──┼───┼───┼────┼────┼────┼────┼───┼───┼────┼────┼────┼────────┤
│五  │EU8289│張聖威│87.1.16.│88.2.1. │88.2.1. │        │      │      │車輛尋獲│文山第二│張習文  │車輛尋獲受理報案│
│    │      │      │9：00許 │9：30許 │16：02許│88.2.4  │      │      │證明四聯│分局景美│        │單，係由張駿瑋簽│
│    │      │      │        │        │        │張駿瑋  │      │      │單      │派出所  │        │署「張駿瑋代」，│
│    │      │      │        │        │        │供述    │      │      │        │        │        │非偽造之署押，故│
│    │      │      │        │        │        │        │      │      │        │        │        │不為沒收之諭知  │
└──┴───┴───┴────┴────┴────┴────┴───┴───┴────┴────┴────┴────────┘
附表二
┌──┬───┬───┬────┬────┬────┬────┬───┬───┬────┬────┬────┬────────┐
│編號│原車主│原車號│失竊時間│車輛尋獲│尋獲資料│尋獲資料│現車號│現車主│在警局制│犯罪地點│尋獲之報│偽造之署押及印文│
│    │      │      │（民國）│證明四聯│輸入電腦│提出予監│      │      │作之不實│        │案人    │                │
│    │      │      │        │單記載之│時間    │理所時間│      │      │文件    │        │        │                │
│    │      │      │        │尋獲時間│        │        │      │      │        │        │        │                │
├──┼───┼───┼────┼────┼────┼────┼───┼───┼────┼────┼────┼────────┤
│一  │CA6789│特力股│86.8.28.│87.12.8.│87.12.8.│87.12.  │CZ5616│吳倉儀│1.車輛尋│中山分局│何湯雄  │1.警訊筆錄（北檢│
│    │      │份有限│        │6：30許 │6：59許 │14.（上 │      │      │獲證明四│或該分局│        │88偵6682號卷第64│
│    │      │公司  │        │        │        │訴卷第  │      │      │聯單    │警備隊  │        │頁）何湯雄署名指│
│    │      │顏秋圍│        │        │        │88頁）  │      │      │2.贓物認│        │        │印各一枚2.認領保│
│    │      │（司機│        │        │        │        │      │      │領保管收│        │        │管收據（北檢88偵│
│    │      │）    │        │        │        │        │      │      │據      │        │        │6682號卷第62頁）│
│    │      │      │        │        │        │        │      │      │3.警訊筆│        │        │偽造之特力股份有│
│    │      │      │        │        │        │        │      │      │錄      │        │        │限公司署名印文、│
│    │      │      │        │        │        │        │      │      │        │        │        │何湯雄署名及指印│
│    │      │      │        │        │        │        │      │      │        │        │        │文各一枚均沒收  │
├──┼───┼───┼────┼────┼────┼────┼───┼───┼────┼────┼────┼────────┤
│二  │OD2995│有容彩│86.7.23.│87.12.  │87.12.  │88.1.5. │A60700│劦信實│1.車輛尋│中山分局│許師榮  │1.警訊筆錄（北檢│
│    │      │藝事業│        │25.     │25.     │（更一  │      │業有限│獲證明四│或該分局│        │88偵6682號卷第69│
│    │      │股份有│        │18：10許│20：12許│第149頁 │      │公司  │聯單    │警備隊  │        │頁）許師榮署名及│
│    │      │限公司│        │        │        │）      │      │      │2.贓物認│        │        │指印各一枚2.贓物│
│    │      │許師榮│        │        │        │        │      │      │領保管收│        │        │認領保管收據（北│
│    │      │      │        │        │        │        │      │      │據      │        │        │檢88偵6682號卷第│
│    │      │      │        │        │        │        │      │      │3.警訊筆│        │        │66頁）偽造之有容│
│    │      │      │        │        │        │        │      │      │錄      │        │        │彩藝事業股份有限│
│    │      │      │        │        │        │        │      │      │        │        │        │公司署名印文，許│
│    │      │      │        │        │        │        │      │      │        │        │        │師榮署名及印文各│
│    │      │      │        │        │        │        │      │      │        │        │        │一枚均沒收      │
├──┼───┼───┼────┼────┼────┼────┼───┼───┼────┼────┼────┼────────┤
│三  │RZ5358│尚盟企│87.11.  │88.1.28.│88.1.28.│88.1.28.│CZ9445│葉聖松│1.車輛尋│中山分局│賴旺才  │1.警訊筆錄（88  │
│    │      │業股份│27.     │13：00許│13：42許│（上訴卷│      │      │獲證明四│或該分局│        │  偵6682號卷第  │
│    │      │有限公│        │        │        │第94頁）│      │      │聯單    │警備隊  │        │  75及75-2頁）賴│
│    │      │司    │        │        │        │        │      │      │2.贓物認│        │        │  旺才署名及指印│
│    │      │賴旺才│        │        │        │        │      │      │領保管收│        │        │  各一枚        │
│    │      │      │        │        │        │        │      │      │據      │        │        │2.贓物認領保管收│
│    │      │      │        │        │        │        │      │      │3.警訊筆│        │        │據（北檢88偵6682│
│    │      │      │        │        │        │        │      │      │錄      │        │        │號卷第71頁）    │
│    │      │      │        │        │        │        │      │      │        │        │        │偽造之尚盟企業股│
│    │      │      │        │        │        │        │      │      │        │        │        │份有限公司署名及│
│    │      │      │        │        │        │        │      │      │        │        │        │印文、賴旺才署名│
│    │      │      │        │        │        │        │      │      │        │        │        │押及印文各一枚均│
│    │      │      │        │        │        │        │      │      │        │        │        │沒收            │
├──┼───┼───┼────┼────┼────┼────┼───┼───┼────┼────┼────┼────────┤
│四  │GI7558│勞蔚明│87.3.10.│88.2.2. │88.2.2. │未行使  │      │      │1.車輛尋│中山分局│勞蔚明  │1.警訊筆錄（北檢│
│    │      │      │        │4：00許 │6：07許 │        │      │      │獲證明四│或該分局│        │88偵6682號卷第60│
│    │      │      │        │        │        │        │      │      │聯單    │警備隊  │        │頁）勞蔚明署名及│
│    │      │      │        │        │        │        │      │      │2.贓物認│        │        │指印各一枚2.贓物│
│    │      │      │        │        │        │        │      │      │領保管收│        │        │認領保管收據（北│
│    │      │      │        │        │        │        │      │      │據      │        │        │檢88偵6682號卷第│
│    │      │      │        │        │        │        │      │      │3.警訊筆│        │        │53頁）偽造之勞蔚│
│    │      │      │        │        │        │        │      │      │錄      │        │        │明署名及指印各一│
│    │      │      │        │        │        │        │      │      │        │        │        │枚均沒收        │
└──┴───┴───┴────┴────┴────┴────┴───┴───┴────┴────┴────┴────────┘
附錄：本案論罪科刑法條全文
刑法第二百一十條 (偽造變造私文書罪)
偽造、變造私文書，足以生損害於公眾或他人者，處五年以下有
期徒刑。
刑法第二百一十二條 (偽造變造特種文書罪)
偽造、變造護照、旅券、免許證、特許證及關於品行、能力服務
或其他相類之證書、介紹書，足以生損害於公眾或他人者，處一
年以下有期徒刑、拘役或三百元以下罰金。
刑法第二百一十三條 (公文書不實登載罪)
公務員明知為不實之事項，而登載於職務上所掌之公文書，足以
生損害於公眾或他人者，處一年以上七年以下有期徒刑。
刑法第二百一十四條 (使公務員登載不實罪)
明知為不實之事項，而使公務員登載於職務上所掌之公文書，足
以生損害於公眾或他人者，處三年以下有期徒刑、拘役或五百元
以下罰金。
刑法第二百一十六條 (行使偽造變造或登載不實之文書罪)行使
第二百十條至第二百十五條之文書者，依偽造、變造文書或登載
不實事項或使登載不實事項之規定處斷。


司法院資訊處製作；財團法人民間司法改革基金會備份。
